# 请教陈版，关于同一控制下企业合并长投确认事项

提问人：2549187 时间：2020-12-02 10:33:02
请教陈版，AB公司均由同一股东控制，C公司由B公司出资成立，是B公司的全资子公司，注册资本 2000 万元，B公司实际出资 200 万元。 2019 年A公司从B公司处取得C公司100%股权，转让对价为 200 万元，合同未明确约定出资义务由A公司还是B公司承担，A公司在 2020 年履行出资义务，这种情况下A公司出资是直接增加长投成本还是计入资本公积？若约定出资义务由A公司承担，则后续出资如何入账？

回答人：chenyiwei
A公司在 2020 年履行出资义务，是在取得C的控制权之后，所以增资款直接增加对C的长投成本。